402Edepot - Archives communales déposées d'Oyrières
Archives Départementales de la Haute-Saône
Série Edepot
ARCHIVES COMMUNALES DEPOSEES. ARCHIVES DES INTERCOMMUNALITES.
402Edepot - Archives communales déposées d'Oyrières
1678-1960
402Edepot1-50
Archives Départementales de la Haute-Saône 14B rue Miroudot St Ferjeux 70000 VESOUL
COMMUNE D'OYRIERES
(1) Voir 402 E dépôt 9/D5, état des réquisitions (1870). (2) Voir 402 E dépôt 6/D2, déclarations de grossesse (1817-1823); 402 E dépôt 32/I2, liste nominative des familles indigentes (1846); 402 E dépôt 47/P1, legs aux pauvres (1832-1858). Sources complémentaires aux Archives Départementales de la Haute-Saône: B 8694-8695, justice seigneuriale (1734-1790). C 14, réparations au presbytère (1685-1743). C 153, comptes; reconnaissance des travaux à faire à l'église, au presbytère, aux fontaines; curage des fossés (1761-1789). E 871, compte d'échevin (1789). E 942, vente des terres et seigneurie d'Oyrières et Ecuelle (1719). H 417, archives de l'abbaye de Theuley concernant Oyrières (1182-1361). 286 L 1, 368 L 76,349 et 384, époque révolutionnaire. 3 O 416, travaux communaux (depuis 1828).
Modalités d'entrée
Dépôt du 28/04/2004
Dernier ajout le 28/04/2004
Archives publiques
Sommaire
ARCHIVES ANCIENNES
BOIS COMMUNAUX (1748-1771)
402 Edepot 1
CULTE (1678-1792)
402 Edepot 2-4
ARCHIVES MODERNES
ADMINISTRATION GENERALE DE LA COMMUNE (1816-1960)
402 Edepot 5-14
ETAT-CIVIL (1813-1946)
402 Edepot 15
POPULATION-AGRICULTURE-RAVITAILLEMENT CIVIL-TRAVAIL (1832-1946)
402 Edepot 16-18
CONTRIBUTIONS-ADMINISTRATION FINANCIERE (1818-1921)
402 Edepot 19-25
AFFAIRES MILITAIRES (1830-1922)
402 Edepot 30, 402 Edepot 29, 402 Edepot 27-28, 402 Edepot 26
POLICE-JUSTICE-HYGIENE PUBLIQUE ET SALUBRITE (1823-1943)
402 Edepot 32, 402 Edepot 31
ELECTIONS-PERSONNEL COMMUNAL (1808-1930)
402 Edepot 35, 402 Edepot 34, 402 Edepot 33
FINANCES DE LA COMMUNE (...-...)
402 Edepot 37, 402 Edepot 36
EDIFICES PUBLICS (1813-1922)
402 Edepot 40, 402 Edepot 39, 402 Edepot 38
BOIS ET BIENS COMMUNAUX-DROITS DIVERS (1808-1907)
402 Edepot 42, 402 Edepot 41
VOIRIE-MOYENS DE TRANSPORT-TRAVAUX DIVERS-REGIME DES EAUX (1807-1914)
402 Edepot 46, 402 Edepot 45, 402 Edepot 44, 402 Edepot 43
CULTE (1832-1911)
402 Edepot 47
ASSISTANCE ET PREVOYANCE (1852-1941)
402 Edepot 48-49
INSTRUCTION PUBLIQUE-SCIENCES ET ARTS-DOCUMENTS DIVERS (1811-1912)
402 Edepot 50
- ARCHIVES ANCIENNES
  - BOIS COMMUNAUX
    - Plan géométrique des bois (1748). Litige concernant la délimitation des bois entre Oyrières et Chargey, extrait du procès-verbal et plans (1765-1771)., 1748-1771; 402 Edepot 1; DD1
      Communicabilité
      Communicable
      PLAN; PROCES-VERBAL
      Thesaurus administratif:
      BOIS
      Noms géographiques:
      CHARGEY-LES-GRAY; OYRIERES
  - CULTE
    - Registre paroissial: baptêmes (1678-1685), mariages (1679-1684), sépultures (1678-1679); baptêmes, mariages, sépultures (1685-1699); cahier des baptêmes, mariages et sépultures des églises d'Oyrières, Ecuelle et Vars (1687-1688, 1690-1691); cahier en double (1696-1699); baptêmes, mariages, sépultures (1700-1719)., 1678-1719; 402 Edepot 2; GG1
      Support de substitution
      Cote 5Mi2R74-R75
      Non communicable physiquement
      Raison: document microfilmé
      REGISTRE PAROISSIAL
      Thesaurus historique:
      registre paroissial
      ECUELLE; OYRIERES; VARS
    - Registre paroissial: baptêmes, mariages, sépultures (1719-1754); sépultures (1747-1754); baptêmes, mariages, sépultures (1755-1759)., 1719-1759; 402 Edepot 3; GG2
      Cote 5Mi2R75
      OYRIERES
    - Registre paroissial: baptêmes, mariages, sépultures., 1760-1792; 402 Edepot 4; GG3
- ARCHIVES MODERNES
  - ADMINISTRATION GENERALE DE LA COMMUNE
    - Délibérations du conseil municipal et actes divers., An VIII-1826; 402 Edepot 5; D1
      DELIBERATION
      CONSEIL MUNICIPAL
    - Registre composite comprenant des délibérations du conseil municipal, des arrêtés du maire, des actes divers (1816-1849, 1855-1859), des déclarations de grossesse (1817-1823)., 1816-1859; 402 Edepot 6; D2
      REGISTRE; DELIBERATION; ARRETE DU MAIRE; DECLARATION
    - Délibérations du conseil municipal., 1828-1845; 402 Edepot 7; D3
      REGISTRE; DELIBERATION
    - Délibérations du conseil municipal., 1828-1845; 402 Edepot 8; D4
    - Délibérations du conseil municipal (1856-1871). A la fin du registre, état des réquisitions pendant la guerre de 1870., 402 Edepot 9; D5
    - Délibérations du conseil municipal., 1871-1890; 402 Edepot 10; D6
    - Délibérations du conseil municipal., 1890-1908; 402 Edepot 11; D7
    - Délibérations du conseil municipal., 1908-1922; 402 Edepot 12; D8
    - Registre de correspondance, arrivée (1871-1881) et départ (1881-1896)., 1871-1896; 402 Edepot 13; D9
      REGISTRE; CORRESPONDANCE
    - Arrêtés municipaux, extraits (1837-1849, 1892-1931; un cahier, 1853-1891). Inscription des mandats délivrés par le maire (1878-1885). Répertoires des actes soumis à l'enregistrement (1896-1960). Polices d'assurances (1851-1881)., 1837-1960; 402 Edepot 14; D10
      ARRETE DU MAIRE; REPERTOIRE
  - ETAT-CIVIL
    - Extraits envoyés par les mairies en vue de transcription (1813-1830). Jugement rectifiant une erreur (1883). Actes de consentement de mariage (1896). Publications de mariage (1925-1946)., 1813-1946; 402 Edepot 15; E1
      ETAT CIVIL
  - POPULATION-AGRICULTURE-RAVITAILLEMENT CIVIL-TRAVAIL
    - Mouvement annuel de la population., 1852-1903; 402 Edepot 16; F1
      RECENSEMENT DE POPULATION
    - Recensement quinquennal de la population: listes nominatives (1836-1911, 1921-1936, 1946)., 1836-1946; 402 Edepot 17; F2
      Cote 6Mi132
      DENOMBREMENT DE LA POPULATION; LISTE NOMINATIVE
    - Agriculture. Taureau communal, entretien et fourniture (1832-1901). Statistiques annuelles (1853-1923), quinquennales (1852), décennales (1882-1892). Registre des cultures (1903). Déclarations des ensemencements (1930). Ravitaillement civil. Cartes d'alimentation, contrôle des stocks de céréales (1917-1920). Travail. Registre pour les annotations de délivrance des livrets d'ouvriers (1856-1889). Livrets d'ouvriers (1855-1874)., 1832-1930; 402 Edepot 18; F3
      STATISTIQUE; DECLARATION
      AGRICULTURE; TRAVAIL
  - CONTRIBUTIONS-ADMINISTRATION FINANCIERE
    - Cadastre: état de section., An VI; 402 Edepot 19; G1
      ETAT DE SECTION
      FISCALITE IMMOBILIERE
    - Cadastre: livre des mutations, 1er volume., 1818; 402 Edepot 20; G2
      LIVRE FONCIER
    - Cadastre: livre des mutations, 2° volume, feuilles de mutation (1827-1846, 1889)., 1818-1889; 402 Edepot 21; G3
    - Matrices des quatre contributions (1858-1869, 1874-1885)., 1858-1885; 402 Edepot 22; G4
      MATRICE D'IMPOSITION
      FISCALITE DES PERSONNES
    - Matrices des quatre contributions., 1886-1916; 402 Edepot 23; G5
    - Rôles des prestations (1865-190), de la taxe sur les chiens (1875, 1900-1915). Listes des commissaires-répartiteurs (1851-1918, 1921)., 1851-1921; 402 Edepot 24; G6
      ROLE; LISTE
      FISCALITE
    - Poids publics: registre des marchandises pesées., 1902-1909; 402 Edepot 25; G7
      REGISTRE
      POIDS-ET-MESURES
  - AFFAIRES MILITAIRES
    - Tableaux de recensement militaire (an XIV, 1818-1848, 1850-1906, 1908-1919)., An XIV-1919; 402 Edepot 26; H1
      RECENSEMENT MILITAIRE
      CONSCRIPTION
    - Liste nominative et tableau de recensement des classes 1855 à 1866, formation de l'armée territoriale (1874-1884). Logement et cantonnement des troupes, instruction, avis de passage, réclamations pour dommages, réquisitions (1878-1911). Surveillance des voies ferrées, liste nominative des hommes requis (1888-1889). Jugement militaire, extraits (1836-1857). Registre des bulletins portant avis de décès à fournir au bureau de recrutement (1885-1916)., 1836-1916; 402 Edepot 27; H2
      LISTE NOMINATIVE
    - Garde nationale. Tableaux de recensement et contrôle matricule (1832-1849, 1870). Bulletins individuels et relevés nominatifs (1840-1850, 1864-1871). Elections des officiers et sous-officiers: procès-verbaux (1831-1848, 1870). Armement, habillement et équipement (1830-1853, 1870-1871)., 1830-1871; 402 Edepot 28; H3
      PROCES-VERBAL D'ELECTION
      garde nationale
    - Sapeurs-pompiers. Elections des officiers et sous-officiers: procès-verbaux (1849), listes électorales (1907, 1912). Listes nominatives et engagement des sapeurs (1889-1922). Pompes à incendie, réparations, acquisitions, adjudication, arrêté ministériel, refus de rendre des effets (1887-1910)., 1849-1922; 402 Edepot 29; H4
      LISTE NOMINATIVE; LISTE ELECTORALE; PROCES-VERBAL D'ELECTION
      SAPEUR POMPIER
    - Guerre de 1870 (1). Réquisitions, indemnisations, souscription patriotique, emprunt (1871-1875). Guerre de 1914-1918. Indemnisation, ordres de réquisition, mobilisation des hommes (1914-1915). Création d'une garde communale (1914). Avis de disparition de militaires, liste de prisonniers, de réfugiés (1914-1916). Transport des corps des militaires "morts pour la France", tarif, listes nominatives (1920-1922)., 1871-1922; 402 Edepot 30; H5
      GUERRE
  - POLICE-JUSTICE-HYGIENE PUBLIQUE ET SALUBRITE
    - Police locale. Procès-verbaux des délits (1825-1853). Ramonage des cheminées (1851-1891). Formules d'adresses pour la naissance du Prince-Impérial (1856). Débits de boissons (1882-1943). Sinistres (1890-1909). Police générale. Police du roulage (1833). Condamnés libérés (1823-1931). Réhabilitation (1895). Mandat d'arrêt (1919). Avis d'arrivée et de mutation (1919-1940). Déclarations de résidence (1889)., 1823-1943; 402 Edepot 31; I1
      DECLARATION
      POLICE
    - Justice. Extraits de jugement (1847-1918). Liste nominative des familles indigentes (1846, 1 registre). Listes du jury (1849-1853, 1870-1873). Hygiène publique et salubrité. Epizooties (1871-1901). Autorisations d'installation de chaudières à vapeur (1845, 1863), de tuerie particulière (1909), de porcherie (1934)., 1845-1934; 402 Edepot 32; I2
      HYGIENE; JUSTICE
  - ELECTIONS-PERSONNEL COMMUNAL
    - Listes électorales (1836, 1838-1853, 1855-1914, 1919)., 1836-1919; 402 Edepot 33; K1
      LISTE ELECTORALE
      ELECTEUR
    - Elections municipales (1840-1919), cantonales (1849-1919), législatives (1852-1919), sénatoriales (1890, 1893, 1919), présidentielle (1851), du rétablissement de l'Empire (1852), plébiscite (1870): procès-verbaux., 402 Edepot 34; K2
      ELECTION CANTONALE; ELECTION LEGISLATIVE; ELECTION MUNICIPALE; ELECTION PRESIDENTIELLE; ELECTION SENATORIALE
    - Gardes-champêtres, nomination, démission, traitement (1808-1893). Garde-forestier (1829), garde-fontaine (1859), marchés. Cantonniers, nomination, révocation (1856-1930). Médailles et légion d'honneur, liste des décorés (1875)., 1808-1930; 402 Edepot 35; K3
      LISTE
      PERSONNEL
  - FINANCES DE LA COMMUNE
    - Comptes de gestion (an IX-1835, 1842-1881, 1893-1919)., An IX-1919; 402 Edepot 36; L1
      COMPTE DE GESTION
      FINANCES COMMUNALES
    - Budgets (1853, 1860-1920). Comptes administratifs (an IX, 1893). Permis de chasse (1859, 1872)., An IX-1920; 402 Edepot 37; L2
      BUDGET; COMPTE ADMINISTRATIF; PERMIS DE CHASSE
  - EDIFICES PUBLICS
    - Réparations aux bâtiments communaux: cahier des charges, devis (1888-1897). Maison commune, acquisition, réparations, agrandissement, empierrement des cours de récréation (1819-1907, plans)., 402 Edepot 38; M1
      PLAN
      ECOLE; HOTEL DE VILLE
    - Fontaines et puits, construction, réparations, agrandissement, établissement d'une conduite d'eau (1817-1913, plans). Logement de l'instituteur, amodiation d'une maison (1818). Four, construction (1826). Pont à bascule, acquisition (1901). Postes et télégraphes, état des lieux du bâtiment, bail, établissement d'un bureau, pose d'une boîte aux lettres (1886-1911)., 402 Edepot 39; M2
      EAU POTABLE; POSTE
    - Presbytère, acquisition, établissement de murs de clôture, construction, réparations, agrandissement du jardin (1813-1835, plan, 1894-1899). Cimetière, acquisition de terrain, établissement, agrandissement (1826-1866, plans). Eglise, achat d'un calice, restauration, agrandissement, réparations à la sacristie et au clocher, confection de bancs, fonte d'une cloche, construction d'un beffroi (1826-1887, plans). Horloge, acquisitions, réparations (1838-1866, 1922). Croix, édification de 2 croix de pierre (1827)., 1813-1922; 402 Edepot 40; M3
      CIMETIERE; EDIFICE CULTUEL; PRESBYTERE
  - BOIS ET BIENS COMMUNAUX-DROITS DIVERS
    - Arpentage des bois (1812-1826, plans). Echanges de terrains (1848-1849, plan, 1893, 1895). Exploitation de la coupe affouagère (1808-1907). Vente de bois, d'ételles (1808-1830). Bois destinés à la marine, procès-verbaux de martelage (1816-1827). Délit forestier, procès-verbaux (1845). Amodiation de la chasse (1822-1891)., 402 Edepot 41; N1
      PROCES-VERBAL
    - Mise en valeur des biens, état, délimitation (1847-1865, plans). Acquisition, vente (1891-1892). Droits divers. Concessions au cimetière, différend concernant le tarif (1842-1853)., 1842-1892; 402 Edepot 42; N2
      CONCESSION FUNERAIRE
  - VOIRIE-MOYENS DE TRANSPORT-TRAVAUX DIVERS-REGIME DES EAUX
    - Acquisition de terrain pour création de rues (1846). Réparations, élargissement (1860-1868, plan). Pose de réverbères (1901). Alignement (1827-1906). Aqueducs, construction, ouverture de canaux d'assainissement (1830-1890, plan). Grande voirie. route nationale n° 67, réparations, plantations d'arbres, alignement (plans, 1821-1895)., 1821-1906; 402 Edepot 43; O1
      ROUTE NATIONALE; VOIE COMMUNALE
    - Petite voirie. Ponts, réparation du pont des Cornes (1859), construction d'une pont sur la Saône à Prantigny (1883). Chemins vicinaux, réparations, reconnaissance, état, tableaux généraux (1807-1914). Chemins dits routes de Vars, de Vereux, de Montot, réparations, reconnaissance (1825-1905). Chemin de grande communication n° 27, d'Essertenne à Ecuelle (1852-1878). Chemins de défruitement, déplacement, entretien (1823-1854, plan). Ressources (1845-1908). Prestations (1869-1909)., 402 Edepot 44; O2
      CHEMIN RURAL; OUVRAGE D'ART; ROUTE DEPARTEMENTALE
      CORNES (pont des); OYRIERES; PRANTIGNY; SAÔNE (LA)
    - Chemin de fer, ligne de Nancy à Gray, acquisition de terrain, établissement, construction d'un sentier (1853-1892, plan). Extraction de minerai, autorisation, procès-verbaux de cubage (1854-1875). Carrière, acquisition de terrain (1868). Etablissement de patouillets (1830-1866)., 1830-1892; 402 Edepot 45; O3
      CARRIERE; MINERAI; RESEAU FERROVIAIRE
    - Hydraulique agricole, questionnaire (1887). Recherche hydrogéologique, rapport et correspondance (1921-1922). Irrigation du pré Nicaise (1823). Curage des fossés et ruisseaux (1822-1912, plans)., 402 Edepot 46; O4
      PLAN; RAPPORT; CORRESPONDANCE
      COURS D'EAU; HYDRAULIQUE AGRICOLE
      NICAISE (pré); OYRIERES
  - CULTE
    - Legs à la fabrique et aux pauvres (1832-1858). Attribution des biens de la fabrique (1909-1911)., 1832-1911; 402 Edepot 47; P1
      VIE RELIGIEUSE
  - ASSISTANCE ET PREVOYANCE
    - (2) Médecine gratuite, organisation, traité avec un médecin, listes nominatives des indigents (1857-1920). Secours aux pauvres, rôles de distribution, demandes de secours (1852-1911). Logement des voyageurs indigents (1879-1888). Sage-femme, admission à l'école, nomination (1884-1894). Hospices, admissions, tarifs (1860-1920). Aliénés, dépenses de la commune (1865-1907). Protection des enfants au 1er âge, nomination d'un médecin-inspecteur (1911), carnets de nourrice (1900-1902)., 1852-1920; 402 Edepot 48; Q1
      LISTE NOMINATIVE; ROLE
      AIDE SOCIALE A L'ENFANCE; ETABLISSEMENT MEDICO SOCIAL; MEDECIN; PROTECTION SOCIALE; SAGE FEMME
    - Bureau de bienfaisance, création, nomination des membres (1858-1919). Budgets (1911-1923). Comptes de gestion (1911-1919). Comité d'entraide aux mobilisés (1939-1941). Oeuvres diverses de la guerre 1914-1918 (1916-1921). Allocations aux familles nécessiteuses de mobilisés et aux militaires soutiens de famille (1914-1917)., 1858-1941; 402 Edepot 49; Q2
      BUDGET; COMPTE DE GESTION
      PROTECTION SOCIALE
  - INSTRUCTION PUBLIQUE-SCIENCES ET ARTS-DOCUMENTS DIVERS
    - Bibliothèque et matériel scolaire, acquisition (1885, 1894). Mobilier, fabrication de tables et de bancs (1827, 1883). Commission scolaire, nomination des membres (1882-1892). Création d'une caisse des écoles (1881-1882). Nomination d'une institutrice (1890). Listes des enfants de 6 à 13 ans (1882, 1895-1896). Extraits du registre d'appel (1883-1894). Ouverture d'un pensionnat (1889). Fermeture des écoles pour cause d'épidémie (1886). Sciences et Arts. Classement d'une toile 'l'Adoration des Mages" du XVIII° siècle par Joannon, parmi les monuments historiques (1912). S1 - Actes notariés concernant des ventes et partage entre particuliers (1811-1864)., 1811-1912; 402 Edepot 50; R1-S1
      ART; MONUMENT HISTORIQUE; VIE SCOLAIRE
      Noms de personnes:
      JOANNON